臺灣桃園地方法院宣示判決筆錄        100年度審易字第176號
公  訴  人  臺灣桃園地方法院檢察署檢察官
被      告  古正義
指定辯護人  本院公設辯護人彭詩雯
上列被告因違反毒品危害防制條例案件，於中華民國100 年7 月
29日下午5 時許，在本院第十法庭宣示判決，出席職員如下：
          法  官   許曉微
          書記官   洪明媚
          通  譯
法官起立朗讀判決主文、犯罪事實要旨、處罰條文、附記事項，
及告以上訴限制、期間並提出上訴狀之法院，且諭知記載其內容
：
一、主  文：
    古正義施用第二級毒品，累犯，處有期徒刑玖月，扣案之甲
    基安非他命壹小包含袋（驗餘毛重零點貳壹貳陸公克）沒收
    銷燬之；又施用第二級毒品，累犯，處有期徒刑玖月。應執
    行有期徒刑壹年肆月，扣案之甲基安非他命壹小包含袋（驗
    餘毛重零點貳壹貳陸公克）沒收銷燬之。
二、犯罪事實要旨：
    古正義前於民國88年間，因施用毒品案件，經本院以88年度
    毒聲字第6017號裁定觀察、勒戒後，因認有繼續施用毒品傾
    向，復經本院以88年度毒聲字第6589號裁定令入戒治處所施
    以強制戒治後，嗣經本院以89年度毒聲字第2151號裁定停止
    戒治，所餘戒治期間付保護管束，迄至89年11月1 日保護管
    束期滿停止戒治未經撤銷，視為強制戒治執行完畢，並經臺
    灣桃園地方法院檢察署檢察官以89年度戒偵字第659 號為不
    起訴處分確定。復於前揭強制戒治執行完畢後5 年內之91年
    11月至94年9 月間，因施用毒品案件，經本院以95年度訴字
    第334 號判決分別判處有期徒刑6 月、6 月，應執行有期徒
    刑10月確定，於95年7 月31日易科罰金執行完畢。另於95年
    間，因施用毒品案件，經本院以95年度訴字第1926號判決分
    別判處有期徒刑8 月、8 月，應執行有期徒刑1 年2 月確定
    ；繼於96年間，因施用毒品案件，經本院以96年度審訴字第
    1287號判決分別判處有期徒刑8 月、8 月，應執行有期徒刑
    1 年2 月確定，並與上開有期徒刑1 年2 月接續執行，迄98
    年10月21日縮刑期滿執行完畢（於本案構成累犯）。詎猶不
    知悔改，復基於施用第二級毒品之犯意，分別為下列犯行：
  (一)於99年9 月10日上午8 時許（原起訴書誤載為99年9 月11日
    ，經檢察官當庭更正），在桃園縣新屋鄉埔頂村埔頂22號住
    處，以吸食器燒烤之方式施用第二級毒品甲基安非他命1 次
    。嗣於99年9 月11日凌晨零時20分許，駕駛車牌號碼C5-187
    0 號之自用小客車行經桃園縣楊梅市○○路之「大明汽車教
    練場」附近，為警攔檢後查獲，並扣得甲基安非他命1 小包
    含袋（原毛重0.22公克，驗餘毛重0.2126公克）。
  (二)又於99年10月9 日某時，在桃園縣楊梅市某處友人邱春佑所
    駕駛車牌號碼LF-4835 號之自用小客車上，以吸食器燒烤之
    方式施用第二級毒品甲基安非他命1 次。嗣於99年10月10日
    晚間9 時30分許，古正義乘坐邱春佑（由檢察官另案偵辦）
    所駕駛之前揭自用小客車，行經桃園縣楊梅市田心子27之3
    號前之產業道路時，為警攔檢後查獲，並經其同意後採集尿
    液送驗，檢驗結果呈安非他命類陽性反應，而悉上情。
三、處罰條文：
    毒品危害防制條例第10條第2 項、第18條第1 項前段，刑法
    第11條、第47條第1 項、第51條第5款。
四、附記事項：
    按沒收係屬從刑，倘無主刑，即無所附麗。案內扣押之贓證
    物品，縱屬違禁物，既與判決所認定之犯罪無關，即不能於
    該犯罪諭知之主刑項下，併予宣告沒收無關之違禁物，至檢
    察官應否以另案聲請單獨宣告沒收，要屬另外問題，不容混
    淆，最高法院97年度台非字第582 號判決意旨足資參照。經
    查本案被告古正義與另案之邱春佑2 人於99年10月10日晚間
    9 時30分許，在桃園縣楊梅市田心子27之3 號產業道路處為
    警查獲，並當場扣得毒品甲基安非他命1 小包（毛重0.73公
    克），惟被告古正義於警詢、偵訊及本院行準備程序中，均
    稱：扣案之毒品為邱春佑所有等語，同時遭查獲之邱春佑於
    警詢亦供稱：扣案之毒品為其所有等語，互核相符，故上開
    扣案毒品雖是違禁物，然無證據證明與被告古正義本件施用
    毒品犯行有關，依上揭最高法院判決之意旨，爰不於本案中
    為沒收銷燬之諭知，附此敘明。
五、協商判決除有刑事訴訟法第455 條之4 第1 項第1 款於本訊
    問程序終結前，被告撤銷協商合意或檢察官撤回協商聲請者
    ；第2 款被告協商之意思非出於自由意志者；第4 款被告所
    犯之罪非第455 條之2 第1 項所定得以協商判決者；第6 款
    被告有其他較重之裁判上一罪之犯罪事實者；第7 款法院認
    應諭知免刑或免訴、不受理者情形之一，及違反同條第2 項
    「法院應於協商合意範圍內為判決；法院為協商判決所科之
    刑，以宣告緩刑或2 年以下有期徒刑、拘役或罰金為限」之
    規定者外，不得上訴。
六、如有前述例外得上訴之情形，又不服本件判決，得自收受判
    決送達後10日內，向本院提出上訴書狀，上訴於第二審法院
    。
中    華    民    國    100    年    7   月    29     日
                            刑事庭法  官  許曉微
                                  書記官  洪明媚
以上正本證明與原本無異。
                                  書記官  洪明媚
中    華    民    國    100    年    7    月   29     日
附錄本案論罪科刑法條：
毒品危害防制條例第10條
施用第一級毒品者，處六月以上五年以下有期徒刑。
施用第二級毒品者，處三年以下有期徒刑。